【裁判字號】    88,訴,1945
【裁判日期】    890512
【裁判案由】    毒品危害防制條例
【裁判全文】
臺灣板橋地方法院刑事判決                        八十八年度訴字第一九四五號
    公  訴  人  臺灣板橋地方法院檢察署檢察官
    被      告  乙○○
    指定辯護人  甲○
右列被告因毒品危害防制條例案件，經檢察官提起公訴（八十八年度偵字第一九九七
０號），甲○判決如左：
    主  文
乙○○共同連續販賣第二級毒品，處有期徒刑年捌月。扣案之第二級毒品安非他命
壹包（驗餘淨重壹伍點伍玖陸捌公克）、安非他命壹包（淨重壹伍點柒玖公克）、安
非他命壹拾伍包（合計淨重伍佰壹拾點玖壹公克）均沒收銷燬之；研磨機壹台、電子
秤壹台、分裝匙參支、塑膠袋壹大袋、帳單壹拾貳張、電話聯絡單壹紙均沒收。犯罪
所得共計新臺幣陸拾玖萬參仟元沒收之，如全部或一部不能沒收時，以其財產抵償之
。
    事  實
一、乙○○曾於民國八十六年六月間，因違反懲治盜匪條例案件，經臺灣基隆地方法
    院判處有期徒刑三年，緩刑三年確定，現仍在緩刑期內，仍不知悔改，復夥同綽
    號「排骨」之陳錦坤及綽號「阿來」之鄭有來（以上二人被訴販賣安非他命部分
    業經檢察官以八十八年偵字第二００二七、二００二九號案中提起公訴，甲○八
    十八年度訴字第一九一二號另案審理中）共同基於營利之概括犯意聯絡，自民國
    八十八年七月下旬某日起至同年八月二十三日止，在台北縣蘆洲市○○路、民族
    路口等處，連續由陳錦坤或鄭有來對外販售毒品危害防制條例列為第二級毒品之
    安非他命牟利，每次交易時，經陳錦坤、鄭有來與買主約定好數量及價格後，即
    由乙○○將安非他命持交買主，並向渠等收取價金（買受之人、數量、次數及價
    金詳如附表所載）後轉交陳錦坤或鄭有來，而乙○○每次缺錢時，即從陳錦坤或
    鄭有來處收受三、五千元不等之零用錢，嗣於八十八年八月二十三日經警查獲丙
    ○○後，由丙○○打電話向陳錦坤佯稱購買安非他命，陳錦坤即交由乙○○依約
    將乙包安非他命（驗後淨重一五．五九六八公克）送至台北縣蘆洲市○○路九十
    七號前欲交付丙○○交易時，遭埋伏之員警當場逮獲乙○○，經乙○○供出毒品
    來源，再循線先於八十八年八月二十四日晚上十一時三十分許，在台北縣蘆洲市
    ○○路二０四巷八號查獲鄭有來，並扣得海洛因二大包淨重九十一．七三公克、
    一中包淨重二．四三公克、安非他命一包（驗餘淨重一五．七九公克），復於同
    日晚上十一時五十分，在台北縣蘆洲市○○路四十二號二樓查獲陳錦坤，扣得海
    洛因九包淨重八．七三公克、安非他命十五包（合計淨重五一０．九一公克）、
    及其所有供犯罪所用之研磨機乙台、電子秤乙台、分裝匙三支、塑膠袋乙大袋及
    帳單十二張等物。
二、案經台北市政府警察局移送臺灣板橋地方法院檢察署檢察官偵查起訴。
    理  由
一、訊據被告乙○○矢口否認有右開共同販賣安非他命之犯行，辯稱：伊係幫丙○○
    向「排骨」之陳錦坤購買安非他命，並非代陳錦坤送安非他命給丙○○，又因「
    阿來」之鄭有來先前有打過伊，所以伊才會供出鄭有來，實際上伊並未代陳錦坤
    或鄭有來送安非他命給如附表所示之買主，那些人是伊自己想出來的云云。惟查
    ，被告乙○○對於其於右開時地，先後多次為另案被告陳錦坤或鄭有來將安非他
    命交給如附表所示之買主，並收取款項後交給陳錦坤或鄭有來，缺錢時則由彼二
    人提供零用錢每次三、五千元不等，查獲當日係排骨之陳錦坤囑伊將安非他命交
    給丙○○，並向彭女收取一萬元等情，業於警訊時及檢察官偵查中供承不諱，核
    與證人丙○○於偵查中證稱：我打電話給「排骨」，他請乙○○拿過來，以此方
    式向「排骨」買過四、五次，分別在八十八年七月至八月，數量每次均半兩，四
    次金額均為一萬元（或稱一萬一千元），扣案的安非他命是我於八十八年八月二
    十三日打電話給「排骨」，「排骨」請乙○○拿過來等語，及於甲○審理初訊時
    證稱：「那時我是打電話給排骨（陳錦坤）說要買安非他命，我故意打給他，我
    配合警察辦案，後來叫被告送安非他命來，就被查到」、「（跟排骨買過幾次安
    非他命？）買過四、五次，每次都是乙○○送過來，有一次是排骨送過來，那一
    次跟乙○○一起過來，也是乙○○拿給我」「（每次買都買多少？）每次買都買
    半兩，半兩一萬元」等語均大致相符，且有當場在被告乙○○身上查扣之安非他
    命一包（驗餘淨重十五點五九六八公克）可資佐證，又上開扣案之顆粒經檢察官
    送請憲兵司令部刑事鑑識中心以紅外線光譜分析法鑑定結果確有甲基安非他命成
    分，亦有該中心八十八年十月八日（八八）綱得字第一三六九五號鑑驗通知書乙
    紙附卷可稽。次查，警方根據被告乙○○之供述，循線先在台北縣蘆洲市○○路
    二０四巷八號查獲鄭有來，並扣得安非他命一包（驗餘淨重一五．七九公克），
    其後在台北縣蘆洲市○○路四十二號二樓查獲陳錦坤，亦扣得安非他命十五包（
    淨重五一０．九一公克，及陳錦坤所有供販賣毒品犯罪所用之研磨機乙台、電子
    秤乙台、分裝匙三支、塑膠袋乙大袋及帳單十二張等物，其中所扣得之安非他命
    數量甚鉅，應係供販賣之用等情無疑。且所扣得之上開帳單，其內容確載有販賣
    毒品予「大胖」、「春山」、「大城」、「龍飛」、「昌兄」、「碰奶」等人及
    其數量、金額等情，亦與被告於偵查中所供為陳錦坤或鄭有來送交安非他命予如
    附表所示之買主大致相符。則被告於甲○另改稱如附表所示買主係伊自己想像出
    來的云云，或辯稱伊先前向陳錦坤買安非他命時看過上開帳單，就將帳單上的名
    字記下來云云，應非實在。參以，上開查獲陳錦坤之台北縣蘆洲市○○路四十二
    號二樓，雖係由陳錦坤出面承租，惟係由另案被告鄭有來每月支付租金一萬元，
    租賃契約書亦由鄭有來保管，且其二人並互有對方住處之鑰匙，而被告並與陳錦
    坤同住在上開處所，由是益見，被告於偵查中所供伊為陳錦坤、鄭有來將安非他
    命送交買主並收取款項等情，即值採信。則被告於甲○審理時，翻異前供，另改
    稱：伊係幫丙○○向「排骨」之陳錦坤購買安非他命，並未代陳錦坤及鄭有來送
    安非他命給丙○○等買主云云，核屬事後卸責之詞，並不可採。至證人丙○○其
    後於甲○審理時，亦附和其詞，另改稱：伊當天並未要向被告購買安非命，之前
    所供鄭有來販賣一節，係被告曾遭鄭有來毆打，所以被告要伊供出鄭有來云云，
    與其於偵查中及甲○初訊時所供不同，應屬事後迴護被告之詞，並不可採。本件
    事證明確，被告之犯行，堪以認定。
二、核被告乙○○所為，係犯毒品危害防制條例第四條第二項販賣第二級毒品罪，其
    持有毒品之低度行為應為販賣之高度行為所吸收，不另論罪；被告所為數行為，
    時間緊接，所犯罪名相同，顯係出於概括之犯意為之，為連續犯，爰依刑法第五
    十六條之規定以一罪論，並加重其刑。被告乙○○與另案被告陳錦坤、鄭有來間
    ，就上開販賣第二級毒品犯行間，有犯意之聯絡及行為之分擔，均為共同正犯，
    又被告犯毒品危害防制條例第四條第二項販賣第二級毒品罪，供出毒品來源，因
    而破獲鄭有來、陳錦坤販賣毒品案件，爰依同條例第十七條減輕其刑。爰審酌被
    告之前科素行、犯罪之動機、目的、手段、共同販賣安非他命，戕害他人身體健
    康甚鉅，對社會善良風俗及安寧秩序損害非輕，及犯罪後之態度等一切情狀，量
    處如主文所示之刑，以資懲儆。
三、扣案之第二級毒品安非他命，其中一包（驗餘淨重一五．五九六八公克）、一包
    （淨重一五．七九公克）、一十五包（合計淨重五一０．九一公克）應依法沒收
    銷燬之；其餘研磨機一台、電子秤一台、分裝匙三支、塑膠袋一大袋、帳單一十
    二張、電話聯絡單一紙均係供犯罪所用之物，且為共犯陳錦坤所有之物，亦應依
    法宣告沒收。至犯罪所得共計六十七萬五仟元，亦應依毒品危害防制條例第十九
    條第一項之規定宣告沒收，如全部或一部不能沒收時，均以其財產抵償之。
據上論斷，應依刑事訴訟法第二百九十九條第一項前段，毒品危害防制條例第四條第
二項、第十七條、第十八條第一項前段、第十九條第一項，刑法第十一條、第二十八
條、第五十六條，判決如主文。
本案經檢察官簡美慧到庭執行職務
中      華      民      國    八十九      年      五      月    十二    日
                                台灣板橋地方法院刑事第二庭
                                    法  官  林  春  長
右正本證明與原本無異
如不服本判決應於送達後十日內向甲○提出上訴狀
                                    書記官  邱  美  龍
中      華      民      國    八十九      年      五      月    十六    日
附錄本案論罪科刑法條全文：
毒品危害防制條例第四條：
製造、運輸、販賣第一級毒品者，處死刑或無期徒刑；處無期徒刑者，得併科新臺幣
一千萬元以下罰金。
製造、運輸、販賣第二級毒品者，處無期徒刑或七年以上有期徒刑，得併科新臺幣七
百萬元以下罰金。
製造、運輸、販賣第三級毒品者，處五年以上有期徒刑，得併科新臺幣五百萬元以下
罰金。
製造、運輸、販賣專供製造或施用毒品之器具者，處一年以上七年以下有期徒刑，得
併科新臺幣一百萬元以下罰金。
前四項之未遂犯罰之。
伍點伍玖陸捌克）沒收銷燬之。
  附表
┌───────┬──────┬──┬─────────────────┐
│買  受  人    │數  量      │次數│  金       額 （新台幣）          │
├───────┼──────┼──┼─────────────────┤
│丙○○        │每次半兩    │四次│每次一萬元，共計四萬元            │
├───────┼──────┼──┼─────────────────┤
│綽號「春山」  │每次半兩    │二次│每次一萬零五百元，共計二萬一千    │
├───────┼──────┼──┼─────────────────┤
│綽號「阿輝」  │半兩        │一次│一萬零五百元                      │
├───────┼──────┼──┼─────────────────┤
│綽號「大胖」  │半兩        │一次│一萬零五百元                      │
├───────┼──────┼──┼─────────────────┤
│綽號「昌仔」  │每次半兩    │三次│每次一萬一千元，共計三萬三千元    │
├───────┼──────┼──┼─────────────────┤
│綽號「龍飛」  │每次一兩    │四次│每次二萬二千元，共計八萬八千元    │
├───────┼──────┼──┼─────────────────┤
│綽號「大成」  │每次一兩    │四次│每次二萬二千元，共計八萬八千元    │
├───────┼──────┼──┼─────────────────┤
│綽號「龍仔」  │每次一兩    │八次│每次二萬元，共計十六萬元          │
├───────┼──────┼──┼─────────────────┤
│綽號「彭奶」（│分別為一兩、│四次│分別為二萬二千元、四萬元、八萬元、│
│「碰奶」）    │二兩、四兩、│    │十萬元，共計二十四萬二千元        │
│              │五兩        │    │                                  │
└───────┴──────┴──┴─────────────────┘
合計金額為六十九萬三千元。


司法院資訊處製作；財團法人民間司法改革基金會備份。
